【裁判字號】    99,易,1094
【裁判日期】    990609
【裁判案由】    竊盜
【裁判全文】
臺灣臺中地方法院刑事判決              99年度易字第1094號
公  訴  人  臺灣臺中地方法院檢察署檢察官
被      告  丙○○
上列被告因竊盜案件，經檢察官提起公訴（99年度偵字第6622號
），本院判決如下：
    主    文
丙○○犯肆次竊盜罪，均累犯，各處有期徒刑伍月，如易科罰金
，均以新臺幣壹仟元折算壹日。應執行有期徒刑壹年肆月，如易
科罰金，以新臺幣壹仟元折算壹日。
其餘被訴竊盜部分，無罪。
    犯罪事實
一、丙○○前因違反毒品危害防制條例案件，經臺灣新竹地方法
    院以92年度訴字第466 號判決判處有期徒刑1 年確定；又因
    竊盜案件，經同院以94年度易字第93號判決判處有期徒8 月
    確定。上揭二罪刑經接續執行後，於民國94年8 月17日因縮
    短刑期假釋出監，所餘刑期交付保護管束，嗣於95年2 月23
    日保護管束期滿，未經撤銷假釋，其未執行之刑，視為已執
    行完畢。詎仍不知悔改，復基於意圖為自己不法所有之個別
    犯意，分別為下列各次竊盜犯行：
（一）於98年5 月3 日中午12時30分許，在臺北縣淡水鎮○○路
      309 號「大屯高爾夫球場」之更衣室內，徒手開啟編號54
      9 號之置物櫃，竊取該球場客人甲○○○○○ ○○○○○○ ○○○○○○置
      放在櫃內之勞力士廠牌手錶1 只（價值約新臺幣－下同－
      20萬元）得手。
（二）於98年7 月22日下午4 時59分許，在臺北縣林口鄉後湖50
      之1 號「林口高爾夫球場」之休息室內，徒手開啟編號K2
      28號之置物櫃，竊取該球場客人戊○○置放在櫃內之現金
      8 萬元、勞力士廠牌金錶1 只（價值約15萬元) 得手。
（三）於98年8 月1 日上午11時10分許，在臺南縣官田鄉社子村
      21號「嘉南球場」之更衣室內，徒手開啟編號88號之置物
      櫃，竊取該球場客人乙○○置放在櫃內之現金3 萬元得手
      。
（四）於98年8 月15日下午6 時15分許，在桃園縣大溪鎮○○路
      168 號「大溪鴻禧球場」之更衣室內，徒手開啟置物櫃，
      竊取該球場客人丁○○置放在櫃內之勞力士廠牌鑽錶1只
      、現金20,100元得手。嗣經警據報後，調閱丙○○使用之
      行動電話門號通聯紀錄及各該失竊地點之監視錄影畫面，
      始循線查獲上情。
二、案經臺北縣政府警察局新莊分局移送臺灣新竹地方法院檢察
    署、臺南縣警察局麻豆分局報告臺灣臺南地方法院檢察署，
    分別轉呈臺灣高等法院檢察署檢察長令轉臺灣臺中地方法院
    檢察署檢察官偵查起訴。
    理  由
甲、程序方面：
一、按除簡式審判程序、簡易程序及第376 條第1 款、第2 款所
    列之罪之案件外，第1 審應行合議審判，96年7 月4 日修正
    公布之刑事訴訟法第284 條之1 定有明文。查本案被告丙○○涉犯竊盜案件，經檢察官提起公訴，其所犯為刑事訴訟法
    第376 條第2 款所列之罪，揆諸上開規定，第1 審無庸行合
    議審判。次按，被告以外之人（包括證人、鑑定人、告訴人
    、被害人及共同被告等）於審判外之陳述雖不符刑事訴訟法
    第159 條之1 至之4 等4 條之規定，而經當事人於審判程序
    同意作為證據，法院審酌該言詞陳述或書面陳述作成時之情
    況，認為適當者，亦得為證據；當事人、代理人或辯護人於
    法院調查證據時，知有刑事訴訟法第159 條第1 項不得為證
    據之情形，而未於言詞辯論終結前聲明異議者，視為有前項
    之同意，同法第159 條之5 定有明文。立法意旨在於傳聞證
    據未經當事人之反對詰問予以核實，原則上先予排除。惟若
    當事人已放棄反對詰問權，於審判程序中表明同意該等傳聞
    證據可作為證據；或於言詞辯論終結前未聲明異議，基於尊
    重當事人對傳聞證據之處分權，及證據資料愈豐富，愈有助
    於真實發見之理念，且強化言詞辯論主義，使訴訟程序得以
    順暢進行，上開傳聞證據亦均具有證據能力。經查，本案被
    告及公訴人於本院審理程序時就本院引用之下列證據，均未
    加爭執，且本院審酌證據作成之形式，均無瑕疵、與待證事
    實具有關聯性等情況，認為適當，且無不法取得之情形，應
    認得為證據。揆諸前開說明，就本案所引用之各項證據均得
    採為本案證據，合先敘明。
乙、實體方面：
壹、有罪部分：
一、犯罪事實之認定：
（一）訊據被告否認涉有上揭犯罪事實欄「一、（一）」所載犯
      行，辯稱：不曾去大屯高爾夫球場行竊云云。惟查：此節
      犯罪事實除據被害人甲○○○○○ ○○○○○○ ○○○○○○分別於警詢中
      指訴其等遭竊之情節綦詳外，並有被害人甲○○○○○ ○○○○○○○○○○○○提出之臺北縣政府警察局淡水分局水碓派出所受理
      刑事案件報案三聯單在卷可稽。另被告於警詢中自承：行
      動電話門號0000000000號係其妻申辦給其使用之門號，已
      使用2 、3 年等語在卷（見臺灣新竹地方法院檢察署98年
      度偵字第7118號卷第6 頁背面98年9 月6 日警詢筆錄），
      而被告於98年5 月3 日上午9 時35分24秒通話時，其基地
      台位置在「新竹是東區○○路1 樓380 號3 樓樓頂」，於
      同日中午12時38分6 秒通話時，基地台位置則已北移至「
      臺北縣淡水鎮○○街○ 段194 號3 樓之306 房及頂樓平台
      」，其後於同日下午1 時46秒1 秒通話時，其基地台位置
      已南移至「新竹縣竹北市○○路305 巷4 弄4 號5 樓之2
      」，此有上開行動電話雙向通聯紀錄1 份在卷可稽（見臺
      灣臺中地方法院檢察署98年度偵字第2451 4號卷第20至28
      頁反面），是依上開通話紀錄足見被告於98年5 月3 日中
      午12時38分6 秒通話時，係出現在「臺北縣淡水鎮○○街
      ○ 段194 號3 樓之306 房及頂樓平台」之基地台涵蓋位置
      內。參諸蒞庭執行職務之檢察官當庭所提地圖可知，上開
      基地台位置距離被害人甲○○○○○ ○○○○○○ ○○○○○○遭竊之臺北
      縣淡水鎮「大屯高爾夫球場」甚近，二地間之行車距離僅
      有3 、4 公里而已，而被害人甲○○○○○ ○○○○○○ ○○○○○○發現
      遭竊之時間為98年5 月3 日中午12時30分許，與被告出現
      在上開「臺北縣淡水鎮○○街○ 段194 號3 樓之306 房及
      頂樓平台」基地台附近之時間，相差不到10分鐘，由此足
      可推論被告係於當日上午9 時許自其居住之新竹市○區○○路240 巷12號1 樓居所出發，北上至大屯高爾夫球場，
      於同日中午12時30分許在該球場休息室內竊盜被害人甲○○○○○ ○○○○○○ ○○○○○○之財物後，復又南下返回其新竹居所之
      事實甚明。佐以被告於本院審理中所稱：「（98年5 月3
      日中午左右你人在哪裡？）時間那麼久，我忘記了。」、
      「（你98年5 月3 日當天有無去大屯高爾夫球場？）我忘
      記了。」、「（為何被害人STEVEN在5 月3 日中午12點半
      發現他放在大屯高爾夫球場置物櫃的勞力士手錶被偷了，
      他記得他在放置物品時，有一名男子在他後方看著他，等
      他洗澡出來時，那名男子就離開了，有何意見？）不是我
      偷的。」等語，而經本院質以「98年5 月3 日你當時人在
      哪裡，有無在淡水」此一問題時，先答稱「沒有」，其後
      又改稱「時間太久我忘記了」等語，並辯稱：完全沒進去
      過淡水大屯高爾夫球場，完全沒有靠近過大屯高爾夫球場
      等語在卷，所辯顯與上開通聯紀錄之記載不符，由此足認
      被告就此部分之辯解，要屬事後卸責之詞，不足採信。
（二）訊據被告丙○○於本院審理中坦承其有涉犯如上揭犯罪事
      實欄「一、（二）、（三）、（四）」所載之犯行，並經
      被害人戊○○、乙○○、丁○○於警詢中指訴其等遭竊之
      情節明確，且有被害人乙○○報案之臺南縣警察局麻豆分
      局拔林派出所受理刑事案件報案三聯單、臺南縣警察局麻
      豆分局拔林派出所受理各類案件紀錄表各1 紙及被害人丁○○報案之桃園縣政府警察局大溪分局永福派出所受理各
      類案件紀錄表、桃園縣政府警察局大溪分局永福派出所受
      理刑事案件報案三聯單各1 紙，及失竊現場監視器錄影畫
      面翻拍之照片共14幀（見臺灣新竹地方法院檢察署98年度
      偵字第7118號卷第22至25頁、臺南縣警察局麻豆分局刑案
      偵查卷第10至12頁、臺灣臺中地方法院檢察署98年度偵字
      第24514 號卷第19頁）、路口監視器翻拍照片2 幀（見臺
      南縣警察局麻豆分局刑案偵查卷第7 頁）、現場照片4 幀
      （見臺南縣警察局麻豆分局刑案偵查卷第13頁至14頁）等
      證據附卷可佐，且有被告使用之行動電話門號0000000000
      號通聯紀錄2 份在卷可參（見臺灣新竹地方法院檢察署98
      年度偵字第7118號卷第41頁、臺灣臺中地方法院檢察署98
      年度偵字第24514 號卷第25至26頁），由上開行動電話之
      通聯位置可證明被告於上揭犯罪事實「一、（二）、（四
      ）」所載案發時間，確有出現在各該案發地點之事實。綜
      上證據調查結果，互核相符，由此足認被告就此部分之任
      意性自白，核與事實相符，堪予採信。
（三）綜上所述，本案事證明確，被告犯行均堪認定，均應依法
      論科。
二、核被告丙○○所為，均係犯刑法第320 條第1 項竊盜罪。被
    告曾受有上揭事實欄一所載罪刑宣告及刑之執行完畢情形，
    有臺灣高等法院被告前案紀錄表1 份在卷可稽，是被告前受
    徒刑之執行完畢後，5 年以內故意再犯本件有期徒刑以上之
    罪，各為累犯，各應依刑法第47條第1 項規定加重其刑。至
    被告所犯上開4 罪間，犯意各別，行為互殊，應予分論併罰
    。爰審酌被告犯罪動機及目的係為竊取他人財物、犯罪手段
    係徒手為之、其教育程度為國中畢業、前有竊盜素行，並斟
    酌被告犯罪後之態度等一切情狀，分別量處如主文所示之刑
    及諭知易科罰金之折算標準。
三、又立法院雖於98年12月15日修正刑法第41條第8 項之規定：
    「第一項至第四項及第七項之規定，於數罪併罰之數罪均得
    易科罰金或易服社會勞動，其應執行之刑逾六月者，亦適用
    之。」，而將得易科罰金之適用範圍，擴大為數罪併罰之數
    罪均得易科罰金，其執行刑逾六月者，亦得易科罰金，並經
    總統於98年12月30日公布，而於99年1 月1 日起生效。惟修
    正前刑法第41條第2 項關於數罪併罰，其執行之刑未逾六個
    月者，始得易科罰金之規定，業經司法院大法官會議於98年
    6 月19日作成釋字第662 號解釋：「中華民國九十四年二月
    二日修正公布之現行刑法第四十一條第二項，關於數罪併罰
    ，數宣告刑均得易科罰金，而定應執行刑之刑逾六個月者，
    排除適用同條第一項得易科罰金之規定部分，與憲法第二十
    三條規定有違，並與本院釋字第三六六號解釋意旨不符，應
    自本解釋公布之日起失其效力。」準此以言，修正後刑法第
    41條第8 項僅係將上開釋字第662 號解釋內容予以明文化，
    修正前刑法第41條第2 項規定既經上開解釋宣示「失其效力
    」，本次修法對於受刑人適用刑罰法律之結果並無任何差異
    ，應逕予適用現行刑法第41條第8 項之規定，毋庸再為新舊
    法之比較（臺灣高等法院臺南分院98年度上易字第408 號、
    98年度上更一字第352 號刑事判決均同此見解）。揆諸上開
    說明，本院乃就被告所犯數罪定其應執行之刑，併諭知易科
    罰金之折算標準，以資懲儆。又依新修正之刑事訴訟法第47
    9 條第2 項規定，可知該易服社會勞動乃係屬執行檢察官之
    權限，是本件自無須再於主文中另諭知易服社會勞動之折算
    標準，附此敘明。至扣案衣服、長褲各1 件及帽子1 頂，固
    係被告於竊盜時身著之衣物，然該衣物並非被告行竊所使用
    之物品，亦非被告因犯罪所得之財物，又非違禁物，本院爰
    不予宣告沒收。
貳、無罪部分：
一、公訴意旨另以：被告丙○○基於意圖為自己不法之所有，於
    98年1 月2 日16時許，在位於臺北縣林口鄉嘉寶村寶斗厝坑
    91號之「八里球場」休息室內，徒手打開置物櫃，竊取被害
    人己○○置於櫃內之現金18,900元、國泰世華銀行信用卡、
    華南銀行中和分行之空白支票各1 張得手，因認被告就此部
    分亦涉犯刑法第320 條第1 項之竊盜罪嫌。
二、本件公訴人認被告就上開公訴意旨所指部分，亦涉犯竊盜罪
    嫌，無非係以：被害人己○○之指訴、臺北縣政府警察局新
    莊分局瑞平派出所受理刑事案件報告三聯單、受理各類案件
    紀錄表、傑可實業有限公司委託書、八里球場之監視錄影翻
    拍照片、搜索扣押筆錄暨扣押物品目錄表等證據，資為論據
    。惟按，犯罪事實應依證據認定之，無證據不得認定犯罪事
    實。又不能證明被告犯罪者，應諭知無罪之判決。刑事訴訟
    法第154 條第2 項、第301 條第1 項分別定有明文。次按，
    共犯之自白，不得作為有罪判決之唯一證據，仍應調查其他
    必要之證據，以查其是否與事實相符，刑事訴訟法第156 條
    第2 項就此著有明文。又事實之認定，應憑證據，如未能發
    現相當證據，或證據不足以證明，自不能以推測或擬制之方
    法，為裁判基礎；且認定犯罪事實所憑之證據，雖不以直接
    證據為限，間接證據亦包括在內，然而無論直接證據或間接
    證據，其為訴訟上之證明，須於通常一般之人均不致有所懷
    疑，而得確信其為真實之程度者，始得據為有罪之認定，倘
    其證明尚未達到此一程度，而有合理之懷疑存在而無從使事
    實審法院得有罪之確信時，即應由法院為諭知被告無罪之判
    決，此有最高法院40年度台上字第86號判例意旨及同院76年
    度台上字第4986號判例意旨可資參照。
三、訊據被告堅決否認涉有上揭犯行，辯稱：其未曾到八里球場
    行竊，沒有偷過己○○之財物等語。經查，就上揭公訴意旨
    所指部分，雖有被害人己○○於警詢中陳述其於98年1 月2
    日下午4 時許，在上開八里球場更衣室內，要穿衣褲時才發
    現被竊取現金18,900元、國泰世華銀行信用卡1 張、票號AD
    0000000 號空白支票1 紙等物之事實在卷，並有其向警方報
    案之臺北縣政府警察局新莊分局瑞平派出所受理刑事案件報
    告三聯單、受理各類案件紀錄表、傑可實業有限公司委託書
    在卷可稽，警方並調出八里球場之監視錄影追查，而有該監
    視錄影內容翻拍照片附卷為證。惟觀諸該監視錄影所拍攝之
    竊賊面貌、身形均非清晰，而該人行竊時所穿著之衣著為深
    色上衣、黑色長褲、白色長袖外套及配戴帽身為黑色而帽沿
    部分為白色之鴨舌帽1 頂，與警方於98年9 月6 日查獲被告
    時所扣得之帽身與帽沿均為淺色之鴨舌帽、深色牛仔褲、短
    袖上衣並不相同，而該人之上述穿著亦與被告於98年7 月22
    日、98年8 月1 日等次行竊時之穿著配戴未完全相符，是以
    ，上開證據尚不足以作為證明被告確實有下手竊盜被害人己○○財物之積極證據，雖該位竊盜被害人己○○財物之竊賊
    身材與被告相近，犯案手法亦與被告上揭經本院判決有罪之
    竊盜手法相仿，惟此仍非足資證明被告竊盜之直接或間接證
    據，而被告始終堅決否認涉有此件犯行，此外，別無其他足
    資認定被告確實涉犯此部分竊盜犯行之補強證據存在。是以
    ，公訴意旨就此部分所為舉證，尚不足供本院據以認定被告
    確有涉犯如上揭公訴意旨所載犯行，至為灼然。
四、綜上所述，公訴人上開所舉用以證明被告涉犯竊盜被害人己○○財物之證據，尚不足以證明被告確有涉犯該犯嫌，業如
    前述。此外，本案復查無積極證據足資認定被告涉有此部分
    之竊盜犯行，是以，公訴人所提證據尚難令本院形成被告就
    此部分犯行為有罪之確切心證，本諸「罪證有疑，利於被告
    」之證據法則，本院即應為被告就此部分無罪之諭知如主文
    第二項所示。
據上論斷，應依刑事訴訟法第284 條之1 、第299 條第1 項前段
、第301 條第1 項，刑法第320 條第1 項、第47條第1 項、第51
條第5 款、第41條第1 項前段，刑法施行法第1 條之1 第1 項、
第2 項前段，判決如主文。
本案經檢察官張容姍到庭執行職務。
中    華    民    國    99    年    6     月    9     日
                  刑事第十八庭  法  官  胡芷瑜
以上正本證明與原本無異。
如不服本判決，應於收受送達後10日內向本院提出上訴書狀，並
應敘述具體理由；其未敘述上訴理由者，應於上訴期間屆滿後20
日內向本院補提理由書（均須按他造當事人之人數附繕本）「切
勿逕送上級法院」。
                                書記官  沈慧玲
中    華    民    國    99    年    6     月    9     日
附錄本案論罪科刑法條
中華民國刑法第320條第1項
意圖為自己或第三人不法之所有，而竊取他人之動產者，為竊盜
罪，處 5 年以下有期徒刑、拘役或 5 百元以下罰金。

司法院資訊處製作；財團法人民間司法改革基金會備份。
